【裁判字號】    95,上易,911
【裁判日期】    951108
【裁判案由】    毒品危害防制條例
【裁判全文】
臺灣高等法院臺中分院刑事判決         95年度上易字第911號
上  訴  人  臺灣苗栗地方法院檢察署檢察官
被      告  乙○○
上列上訴人因被告違反毒品危害防制條例案件，不服臺灣苗栗地
方法院中華民國95年6月9日95年度易字第10號第一審判決（起訴
案號：臺灣苗栗地方法院檢察署94年度毒偵字第1560號），提起
上訴並移送併案審理（95年度毒偵字第626號、95年度毒偵字第8
66號），本院判決如下：
    主      文
原判決撤銷。
乙○○連續施用第二級毒品，累犯，處有期徒刑壹年，扣案之第
二級毒品甲基安非他命壹包（毛重零點肆公克）沒收銷燬之。
    事      實
一、乙○○曾因竊盜案件，經臺灣苗栗地方法院判處有期徒刑 8
    月確定，甫於民國94年 4月21日執行完畢。又因施用毒品案
    件，經觀察、勒戒後，認無繼續施用毒品之傾向，業由臺灣
    苗栗地方法院檢察署檢察官於93年6月7日以93年度毒偵字第
    429 號為不起訴處分確定。惟乙○○仍不知悔改，於上開觀
    察、勒戒執行完畢後 5年內，復基於施用第二級毒品甲基安
    非他命之概括犯意，自94年10月1日起至95年5月3日凌晨1時
    許，在苗栗縣苗栗市○○街45巷14號住處、苗栗火車站廁所
    內、苗栗縣苗栗市○○路658號丸松旅社201號房內、苗栗縣
    苗栗市大同里西勢美某友人住處，約每週 2次，以將甲基安
    非他命置於玻璃球內點火燒烤加熱成煙霧狀後再吸入體內之
    方式，連續施用甲基安非他命多次。嗣先後於：(一)94年10月
    8日11時45分許，在苗栗縣頭份鎮○○路226號「圓寶電玩店
    」內，遇警臨檢盤查，因一時心虛，主動將所持有之甲基安
    非他命1包（毛重0.4公克）交付員警，經其同意採集尿液送
    驗，結果呈現甲基安非他命陽性反應。(二)95年 4月24日12時
    10分許，在苗栗縣苗栗市○○路658號丸松旅社201號房內，
    為警臨檢查獲，經其同意採集尿液送驗，結果呈現甲基安非
    他命陽性反應。(三)95年5月4日21時許，在苗栗縣苗栗市○○
    路「滿天星遊藝場」前，經警執行拘提並獲其同意採集尿液
    送驗，結果亦呈現甲基安非他命陽性反應。
二、案經苗栗縣警察局暨所屬頭份分局、苗栗分局報請臺灣苗栗
    地方法院檢察署檢察官偵查起訴及移送併案審理。
    理      由
一、被告乙○○經合法傳喚，無正當理由不到庭，惟前揭事實，
    業據被告於警詢、偵查及原審法院審理中自白不諱，且於上
    揭 3次採集尿液送驗結果，確均呈甲基安非他命陽性反應，
    有嫌疑人尿液檢體編號登記簿對照表 2份、尿液鑑驗代碼對
    照表 1紙及中山醫學大學附設醫院藥物檢測中心檢體報告結
    果3紙附卷可稽，並有甲基安非他命1包扣案可資佐證。該扣
    案物品經鑑驗結果，確呈第二級毒品甲基安非他命類反應，
    毛重 0.4公克，亦有苗栗縣警察局頭份分局毒品初步鑑驗報
    告單 1紙在卷可憑。足認被告之自白確與事實相符。又被告
    曾因施用毒品案件，經送觀察、勒戒後，認無繼續施用毒品
    之傾向，由臺灣苗栗地方法院檢察署檢察官於93年6月7日以
    93年度毒偵字第 429號為不起訴處分確定等情，亦有臺灣高
    等法院被告前案紀錄表及入出監資料附卷可按，則被告於受
    觀察、勒戒執行完畢釋放後，五年內再犯毒品危害防制條例
    第10條第2項之罪，依同條例第23條第2項規定，應依法追訴
    。是本件被告施用第二級毒品甲基安非他命之事證明確，其
    犯行洵堪認定。
二、被告行為後，94年2月2日修正公布之刑法，業於95年7月1日
    施行，應依刑法第2條第1項之規定比較應適用之法律如下：
    (一)修正之刑法已刪除第56條連續犯之規定，則被告之犯行，
    因行為後新法業已刪除連續犯之規定，此刪除雖非犯罪構成
    要件之變更，但顯已影響行為人刑罰之法律效果，自屬法律
    有變更，比較新、舊法結果，仍應適用較有利於被告之行為
    時法律即修正前刑法56條規定，論以連續犯（最高法院95年
    第 8次刑事庭會議決議參照）。(二)修正前刑法第47條規定：
    「受有期徒刑之執行完畢，或受無期徒刑或有期徒刑一部之
    執行而赦免後，五年以內再犯有期徒刑以上之罪者，為累犯
    ，加重本刑至二分之一」，修正後改列第47條第 1項，其規
    定為「受徒刑之執行完畢，或一部之執行而赦免後，五年以
    內故意再犯有期徒刑以上之罪者，為累犯，加重本刑至二分
    之一」，經比較結果，修正前刑法對被告並無不利，自應適
    用修正前刑法第47條之規定，論處累犯。
三、按甲基安非他命係毒品危害防制條例第 2條第2項第2款所規
    定之第二級毒品。被告施用甲基安非他命，核其所為，係犯
    毒品危害防制條例第10條第 2項之施用第二級毒品罪。被告
    為供施用而持有第二級毒品甲基安非他命之低度行為，應為
    施用之高度行為所吸收，不另論罪。其先後多次施用第二級
    毒品甲基安非他命之犯行，時間緊接，觸犯構成要件相同之
    罪，顯係基於概括犯意反覆為之，為連續犯，應依修正前刑
    法第56條規定，以一罪論，並加重其刑。起訴書犯罪事實欄
    未載及而為本院認定成立犯罪部分，既與起訴書所載之犯罪
    事實具有連續犯之裁判上一罪關係，自為起訴效力所及，本
    院應併予審判。又被告前因竊盜案件，經臺灣苗栗地方法院
    判處有期徒刑8月確定，於94年4月21日執行完畢，有臺灣高
    等法院被告前案紀錄表 1份在卷可按，其於受有期徒刑執行
    完畢後，五年以內再犯本件有期徒刑以上之罪，為累犯，應
    依修正前刑法第47條規定，遞加重其刑。至被告固曾於94年
    10月 8日對於未發覺之施用第二級毒品甲基安非他命犯行為
    自首而接受裁判，惟其自首後之施用第二級毒品甲基安非他
    命行為，既係被警查獲，已非以前自首效力所及，基於連續
    犯以一罪論，裁判上無法分割之法理，即不得依自首之規定
    減輕其刑。原審對被告論罪科刑，固非無見，但原審就移送
    併案審理之事證，未及併為認定事實及量刑之審酌，且依自
    首之規定而減輕其刑，均有未洽。上訴意旨指摘原判決不當
    ，為有理由，應由本院將原判決予以撤銷改判。爰審酌被告
    素行不佳，前有多次犯罪前科，且亦曾因施用毒品犯行，經
    觀察、勒戒後猶故態復萌，再行施用毒品不輟，無視於毒品
    對於自身健康之戕害及國家對於杜絕毒品犯罪之禁令，惡性
    非輕，並考量本件被告施用毒品之時間、次數及坦承犯行之
    犯後態度等一切情狀 ，量處如主文第2項所示之刑，以示懲
    儆。扣案第二級毒品甲基安非他命1包（毛重0.4公克），係
    查獲之毒品 ，應依毒品危害防制條例第18條第1項前段之規
    定沒收銷燬之。
四、被告經本院合法傳喚，無正當之理由不到庭，爰不待其陳述
    ，逕行判決。
五、據上論斷，應依刑事訴訟法第371條、第369條第 1項前段、
    第364條、第299條第1項前段，毒品危害防制條例第10條第2
    項、第18條第 1項前段，刑法第2條第1項前段、修正前刑法
    第11條前段、第56條、第47條，判決如主文。
本案經檢察官甲○○到庭執行職務。
中    華    民    國    95    年    11  月    8       日
            刑事第六庭  審判長法  官  李  文  雄
                              法  官  劉  連  星
                              法  官  張  恩  賜
上列正本證明與原本無異。
不得上訴。
                              書記官  陳  如  慧
中    華    民    國    95    年    11  月    9       日
附錄論罪科刑之法條：
毒品危害防制條例第10條第2項：
施用第二級毒品者，處三年以下有期徒刑。
                                                      Ａ


司法院資訊處製作；財團法人民間司法改革基金會備份。
